Config:
  hfst:
    Gen: ../../../src/generator-gt-norm.hfst
    Morph: ../../../src/analyser-gt-norm.hfst
  xerox:
    Gen: ../../../src/generator-gt-norm.xfst
    Morph: ../../../src/analyser-gt-norm.xfst
    App: lookup

Tests:

# todo:
# Proofread the gold standard (below)
# Then: run analyser, then correct. 


  Verb - kattoot: # Verb 'to bring' - ei tsekattu
     kattoot+V+Inf: kattoot
     kattoot+V+Act+Ind+Prs+Sg1: katton
     kattoot+V+Act+Ind+Prs+Sg2: kattot
     kattoot+V+Act+Ind+Prs+Sg3: kattoo
     kattoot+V+Act+Ind+Prs+Pl1: kattoma
     kattoot+V+Act+Ind+Prs+Pl2: kattotta
     kattoot+V+Act+Ind+Prs+Pl3: kattothaan
     kattoot+V+Act+Ind+Prt+Sg1: kattoin
     kattoot+V+Act+Ind+Prt+Sg2: kattoit
     kattoot+V+Act+Ind+Prt+Sg3: kattoi
     kattoot+V+Act+Ind+Prt+Pl1: kattoima
     kattoot+V+Act+Ind+Prt+Pl2: kattoitta
     kattoot+V+Act+Ind+Prt+Pl3: kattothiin
     kattoot+V+PrfPrc+Sg+Nom: kattonu
